【裁判字號】    90,易,1041
【裁判日期】    900411
【裁判案由】    竊盜
【裁判全文】
臺灣板橋地方法院刑事判決                          九十年度易字第一四一號
    公  訴  人  臺灣板橋地方法院檢察署檢察官
    被      告  乙○○
右列被告因竊盜案件，經檢察官提起公訴（八十九年度偵字第二三０四０號、九十年
度偵字第三０七九號），本院判決如左：
    主  文
乙○○連續攜帶兇器竊盜，累犯，處有期徒刑捌月。扣案之螺絲起子壹支沒收。
    事  實
一、乙○○曾於民國八十七年間因違反槍砲彈藥刀械管制條例案件，經本院以八十七
    年度少訴字第六三號判決判處有期徒刑三月確定，而於八十七年十一月二十六日
    執行完畢，仍不知悔改，竟基於概括犯意，意圖為自己不法之所有，於八十九年
    十一月二十六日四時許，在台北縣板橋市區○路六十五號前停車場內，見丙○○
    所有車牌號碼五Ｇ─八九九五號自小客車右後車窗未關，竟進入該車內，以車內
    所留之備份鑰匙發動該車駛至台北縣土城市○○路神農宮旁，竊取車內放置之電
    腦主機三台、液晶電視一台、個人數位助理機（ＰＤＡ）一台、電腦線材一捆及
    皮夾內之現金新台幣二萬二千元得手，並將該車棄置該處，嗣於同年十一月二十
    七日二十時五十分許，在台北縣土城市○○路神農宮旁為警尋獲上揭車輛，並循
    線查獲上開失竊之電腦主機三台、液晶電視一台及電腦線材一捆。復於八十九年
    十二月十一日零時許，在台北縣板橋市○○街七十五巷九號前，持其所有客觀上
    可供兇器使用之螺絲起子一支，開啟甲○○所有車牌號碼ＳＤ─七五四七號自用
    小貨車車門入內，以車內放置之鑰匙發動該車駛走而竊取之，嗣於同日十二時三
    十分許，乙○○將竊得之上開自用小貨車停放在台北縣板橋市○○街二十二號前
    ，並在車內睡覺時，經車主甲○○發現報警查獲，並扣得乙○○所有之上開螺絲
    起子一支。
二、案經台北縣警察局海山、土城分局報請台灣板橋地方法院檢察署檢察官偵查起訴
    及移送併辦。
    理  由
一、訊據被告乙○○固承認有於右揭時、地竊取車牌號碼五Ｇ─八九九五號自小客車
    內之電腦主機三台等物及竊取車牌號碼ＳＤ─七五四七號自用小貨車之事實，惟
    否認以螺絲起子開啟車牌號石ＳＤ─七五四七號自用小貨車而竊取，辯稱該車車
    門沒鎖，而螺絲起子不是伊所有，伊沒有使用云云。然查：被告於八十九年十二
    月十一日零時許，在台北縣板橋市○○街七十五巷九號前，持其所有螺絲起子一
    支，開啟車牌號碼ＳＤ─七五四七號自用小貨車車門入內，並以車內放置之鑰匙
    發動該車駛走而竊取之事實，業據被告於警訊（詳八十九年度偵字第二三０四０
    號偵查卷第三頁反面）及偵訊時（詳同上偵查卷第二十二頁反面）坦承不諱，核
    與被害人丙○○、甲○○於警訊時之指述情節相符，並有贓物認領保管單二紙、
    內政部警政署刑事警察局八十九年十二月五日（八九）刑紋字第一九一二八０號
    鑑驗書在卷可稽，復有螺絲起子一支扣案足證。被告前開所辯顯係事後為圖減輕
    刑責之詞，不足採信。本件事證明確，被告犯行堪以認定。
二、查螺絲起子在客觀上足以對人之身體、生命構成威脅，自屬兇器之一種。被告持
    螺絲起子竊取甲○○所有之自用小貨車之犯行，係犯刑法第三百二十一條第一項
    第三款之攜帶兇器竊盜罪。其第一次竊取丙○○所有之電腦主機三台等物之行為
    ，係犯刑法第三百二十條第一項普通竊盜罪。被告先後二次竊盜行為，時間緊接
    ，所犯罪名相同，顯係出於概括之犯意為之，依連續犯規定，論以情節較重之第
    二次攜帶兇器竊盜行為一罪，並加重其刑。查被告曾於八十七年間因違反槍砲彈
    藥刀械管制條例案件，經本院以八十七年度少訴字第六三號判決判處有期徒刑三
    月確定，而於八十七年十一月二十六日執行完畢，有台灣高等法院檢察署刑案紀
    錄簡覆表在卷可憑，其受有期徒刑執行完畢五年以內再犯本件有期徒刑以上之罪
    ，為累犯，依刑法第四十七條規定加重其刑。爰審酌被告之品行、犯罪之動機、
    目的、手段、所生損害及犯罪後態度等一切情狀，量處如主文所示之刑。
三、扣案螺絲起子一支，為被告所有而供犯罪所用之物，業據被告供明在卷，應依刑
    法第三十八條第一項第二款宣告沒收。
據上論斷，應依刑事訴訟法第二百九十九條第一項，刑法第五十六條、第三百二十一
條第一項三款、第四十七條、第三十八條第一項第二款，判決如主文。
本案經檢察官簡美慧到庭執行職務。
中      華      民      國      九十      年      四      月    十一  日
                                  臺灣板橋地方法院刑事第三庭
                                          法  官  李  幼  妃
右正本證明與原本無異。
如不服本判決，應於判決送達後十日內，向本院提出上訴狀。
                                          書記官  強  梅  芳
中      華      民      國      九十      年      四      月    十二  日
附錄本案論罪科刑法條全文
刑法第三百二十一條
犯竊盜罪而有左列情形之一者，處六月以上五年以下有期徒刑：
一、於夜間侵入住宅或有人居住之建築物、船艦或隱匿其內而犯之者。
二、毀越門扇、牆垣或其他安全設備而犯之者。
三、攜帶兇器而犯之者。
四、結夥三人以上而犯之者。
五、乘火災、水災或其他災害之際而犯之者。
六、在車站或埠頭而犯之者。
前項之未遂犯罰之。


司法院資訊處製作；財團法人民間司法改革基金會備份。
